# 现金分红尾数差异如何处理？

提问人：名利场 时间：2016-06-30 14:18:15
上市公司 2014 年度现金分红方案：以年末总股数 5000 万股为基数，每 10 派发现金股利 1 元（含税），共计派发 500 万，股东大会审议通过后至股权登记日之间，该公司实施了股权激励计划，增加限制性股票 50 万股。 根据规定应当以现金分红总额不变的原则，每 10股派发现金股利0.990099元（ 500 万/5500股），实际派发现金股利总额为4,999,992.22元，与股利分配方案差异7.78元（实际为四舍五入导致的差异），7.78元差异账务应当如何处理？

回答人：chenyiwei
从登记公司收回该尾数金额时，转回未分配利润即可。

提问人：名利场 时间：2016-07-01 22:32:45
陈老师，能否入营业外收入，如果直接转入未分配利润，是否会导致权益分派与方案不符？

回答人：chenyiwei
不可以。整个交易都是权益性交易，不影响损益，不能因为收回尾款就导致确认损益。